# 求救 BOT项目会计处理

提问人：alanwsm 时间：2021-05-17 11:51:28
BOT合作模式，一般是A参与投资，同时承接项目建设（即总承包）或者将项目建设外包给第三方，前者情况下A在建设阶段确认建造服务收入，后者不确认
如果存在这种情况，A在合并范围之外找了个总包B来承担项目建设的整体工作，但A向总包B提供设备或者服务，这种设备或者服务是项目建设的核心部分，这种情况下能够认定A参与并提供了实际建造服务，从而确认这一部分的建造服务？
有没有相关案例？

回答人：chenyiwei
根据《企业会计准则解释第 14 号》，“社会资本方提供建造服务（含建设和改扩建，下同）或发包给其他方等，应当按照《企业会计准则第 14 号——收入》确定其身份是主要责任人还是代理人，并进行会计处理，确认合同资产。”
因此，关键还是看A作为社会资本方，是否就其基础设施建造服务作为主要责任人。如果虽然建造活动外包，但A提供了作为核心部分的设备或服务的，仍应视为主要责任人，按总额法确认收入的可能性较大。

提问人：MPACC10 时间：2021-07-15 01:12:00
请教陈老师：
1.bot公路业务中，授权方为政府等相关部门，后续回款款项是车主支付，根据bot业务的实质一般是经营方代政府方提供服务是否可以理解为车主为经营方经营期间的客户而不是授权方为经营期间的客户（无形资产模式下）？
2.bot污水业务中，通常政府等部门会同意经营方在免费土地上建设Bot设备，因经营方取得土地不能用于其他用途导致不能主导该经济利益是否可以理解为该土地对应的或有租金（参考同类地段市场价格）不视同为政府补助也不理解为客户应付经营方对价，从而对该免费使用土地对应的同类租金不确认收入或者补助即不对该免费使用土地建设相关bot设备进行账面处理？。
谢谢！

回答人：chenyiwei
1 、无形资产模式下，运营期间的“客户”是公路的使用人； 2 、可以这样理解，相当于收入和成本各减少一块。

提问人：MPACC10 时间：2021-07-15 16:09:00
陈老师：您回复的第 2 点根据我的了解行业处理未见同时增加情况，但是公司若考虑第 2 点同时增加收入和成本可否？这样虽然未导致损益但是公司收入金额会增加以避免触发相关财务监管指标。谢谢

回答人：chenyiwei
不建议这样处理。